臺灣臺南地方法院刑事判決
111年度侵訴字第64號
公  訴  人  臺灣臺南地方檢察署檢察官
被      告  陳冠承


選任辯護人  黃昭雄律師
上列被告因妨害性自主案件，經檢察官提起公訴（110年度營偵
字第2103號），本院判決如下：
    主  文
甲○○對於未滿十四歲之女子為性交，處有期徒刑壹年陸月，緩刑
伍年，並應履行如附件調解筆錄所示之負擔，緩刑期內付保護管
束。
    事  實
一、甲○○與代號AC000-A110200號(民國97年12月生，真實姓名年
    籍詳卷，下稱A女) 於民國110年8、9月間透過網路相識。甲
    ○○明知A 女為未滿14歲之女子，性自主能力及身體自主判斷
    能力均尚未成熟，竟基於與未滿14歲女子為性交之犯意，於
    民國110年9月5日下午4時30分許至同日晚上6時許止，在址
    設臺南市○○區○○街00號之「欣園汽車旅館」，未違反A女之
    意願，以其陰莖插入A女陰道內，以此方式與未滿14歲之A女
    為性交行為1次。
二、案經臺南市政府警察局新營分局報告臺灣臺南地方檢察署檢
    察官偵查起訴。
    理  由
壹、程序部分：
一、按性侵害犯罪防治法所稱性侵害犯罪，係指觸犯刑法第221
    條至第227條、第228條、第229條、第332條第2項第2款、第
    334條第2款、第348條第2項第1款及其特別法之罪；又行政
    機關、司法機關及軍法機關所製作必須公示之文書，不得揭
    露被害人之姓名、出生年月日、住居所及其他足資識別被害
    人身分之資訊，性侵害犯罪防治法第2條第1項、第12條第2
    項分別定有明文。另性侵害犯罪防治法第12條所定其他足資
    識別被害人身分之資訊，包括被害人照片或影像、聲音、住
    址、親屬姓名或其關係、就讀學校與班級或工作場所等個人
    基本資料，性侵害犯罪防治法施行細則第6條亦有明文。本
    件被告所犯係屬性侵害犯罪防治法所稱之性侵害犯罪，為避
    免被害人身分遭揭露，本判決對於A女之姓名等足資識別身
    分之資訊，均予以隱匿，合先敘明。
二、按被告以外之人於審判外之陳述，雖不符刑事訴訟法第159
    條之1至第159條之4等規定，而經當事人於審判程序同意作
    為證據，法院審酌該言詞陳述或書面陳述作成時之情況，認
    為適當者，亦得為證據。當事人、代理人或辯護人於法院調
    查證據時，知有第159條第1項不得為證據之情形，而未於言
    詞辯論終結前聲明異議者，視為有前項之同意，同法第159
    條之5定有明文。經查，本判決下列所引用之證據，其中屬
    傳聞證據之部分，業據當事人、辯護人同意有證據能力，本
    院審酌該具有傳聞證據性質之證據，其取得過程並無瑕疵，
    與待證事實具有關聯性，證明力非明顯過低，以之作為證據
    係屬適當，依刑事訴訟法第159條之5規定，自得作為證據。
貳、實體部分： 
一、被告對上開犯罪事實均坦承不諱，核與被害人A女之證述相
    符（警卷第21-25頁、偵卷第53-56頁），且有上開旅館監視
    器照片13張、路口監視器畫面3張、被告遭查獲時之照片2 
    張、GOOGLE地圖1 張（警卷第43-55頁）、被告手機對話紀
    錄照片5 張（警卷第57-59頁）、A女110年9月16日指認被告
    之指認犯罪嫌疑人紀錄表（警卷第37-41頁）、A女之110年9
    月5日受理疑似性侵害事件驗傷診斷書（警卷彌封袋）、內
    政部警政署刑事警察局110年11月3日刑生字第1108005379號
    鑑定書（內容係被害人A女之內褲、外陰部、陰道深部採得
    之DNA-STR型別與被告相符，偵卷第43-49頁）可憑，足認被
    告之上開自白與事實相符，可予採信。是本件事證明確，被
    告上開犯行堪以認定，應依法論科。
二、核被告所為，係犯刑法第227條第1 項之對於未滿14歲之女
    子為性交罪。又前開條文既係以被害人年齡未滿14歲為其處
    罰之特別要件，自無再適用兒童及少年福利與權益保障法第
    112 條規定加重處罰之餘地。另前開刑法第227條第1項之妨
    害性自主罪，係為保護兒童、少年身心得以正常發育成長，
    就未滿14歲之男女因生理及心智發育未臻成熟，對於性行為
    欠缺健全之意思決定能力，並防止父母、監護人等對於少男
    、少女之保護教養權受侵害，就該行為定以3 年以上10年以
    下有期徒刑之法定刑，處罰甚重，惟被告於案發時甫19歲，
    係因拙於控制情慾，一時衝動，而為本件犯行，衡其主觀惡
    性尚非重大，且於案發時與A女為男女朋友關係，並未違背A
    女意願為之，A女表示不願提出告訴（警卷第19頁），被告
    犯後已與A女父親調解成立，有附件調解筆錄可參，告訴代
    理人於本院審理時亦稱對於本案依刑法第59條規定減刑無意
    見（本院卷第135頁）等情節，本院經核認法定最輕本刑3年
    以上有期徒刑之處罰，仍屬情輕法重，難謂符合罪刑相當性
    原則及比例原則，此情形在客觀上足以引起一般同情，顯可
    憫恕，爰就被告所為上開犯行依刑法第59條規定減輕其刑。
三、爰審酌A女為年幼少女，對於性自主能力未臻成熟，被告竟
    一時衝動，無法克制己身之情慾，仍對A女為前開性交行為
    ，對於A女身心健康與人格發展均有不良影響，惟念及被告
    犯罪手段平和，犯後始終坦承犯行，被害人A女不願提出告
    訴，被告犯後已與被害人A女父親調解成立，業如前述，且
    被告無前科紀錄，素行良好，暨考量被告之智識、家庭生活
    經濟狀況等一切情狀，量處如主文所示之刑，以資懲儆。末
    查被告未有前科紀錄，素行尚佳，有臺灣高等法院被告前案
    紀錄表1份在卷可憑，其因一時失慮誤罹刑章，事後坦承犯
    行並調解成立，有附件所示調解筆錄可憑，告訴代理人請求
    對被告從輕量刑並惠賜附條件緩刑之判決，有附件所示調解
    筆錄可考，諒被告經此偵、審程序當知所警惕，信無再犯之
    虞，本院因認上開所宣告之刑以暫不執行為適當，併予諭知
    緩刑5年，併依同法第93條第1項第1款之規定諭知交付保護
    管束，俾希冀由觀護人予以適當督促，以啟自新。再審酌被
    告尚未履畢和解金，爰依刑法第74條第2項第3款規定宣告應
    於緩刑期間內遵期履行附件調解筆錄所示內容，藉以確保被
    害人所受損害能獲得適當填補。被告須於緩刑期間審慎行事
    ，如於緩刑期間內又犯罪，或違反前開所定負擔情節重大，
    得依法撤銷緩刑，執行原宣告之刑，併予敘明。
據上論斷，應依刑事訴訟法第299條第1項前段，刑法第227條第1
項、第59條、第74條第1項第1款、第2項第3款、第93條第1項第1
款，判決如主文。
本案經檢察官王鈺玟提起公訴，檢察官乙○○到庭執行職務。
中　　華　　民　　國　　111 　年　　8 　　月　　25　　日
　　　　　　　　　刑事第八庭   審判長法　官 鄭燕璘
　　　　　　　　　                   法  官 周宛瑩
　　　　　　　　　                   法  官 郭瓊徽  　
以上正本證明與原本無異。
如不服本判決應於收受本判決後20日內向本院提出上訴書狀，並
應敘述具體理由。其未敘述上訴理由者，應於上訴期間屆滿後20
日內向本院補提理由書狀（均須按他造當事人之人數附繕本）「
切勿逕送上級法院」。 
　　　　　　　　　　　　　　　　　   書記官 王珮君
中　　華　　民　　國　　111 　年　　8 　　月　　25　　日
附錄
中華民國刑法第227條
對於未滿十四歲之男女為性交者，處3年以上10年以下有期徒刑
。
對於未滿十四歲之男女為猥褻之行為者，處6月以上5年以下有期
徒刑。
對於十四歲以上未滿十六歲之男女為性交者，處7年以下有期徒
刑。
對於十四歲以上未滿十六歲之男女為猥褻之行為者，處3年以下
有期徒刑。
第1項、第3項之未遂犯罰之。